tr: Spor Malzemeleri > Spor Ekipmanları > Basketbol > Basketbol Eğitim Araçları > Basketbol Atış Yardımcıları: Basketbol çember hedefleri ve daraltıcıları; Basketbol şut stili antrenman yardımcıları; Basketbol şut makineleri; Basketbol şut takip sensörleri
fi: Urheilutarvikkeet > Urheilu > Koripallo > Koripallon harjoitusvälineet > Korinteon apuvälineet: Koripallorenkaan maalit ja kaventimet; Koripallon heittotekniikan harjoitusvälineet; Koripallon heittokoneet; Koripallon heitonseuranta-anturit
vi: Dụng cụ thể thao > Điền kinh > Bóng rổ > Thiết bị đào tạo bóng rổ > Dụng cụ hỗ trợ ném bóng rổ: Mục tiêu và vòng thu nhỏ vành rổ; Dụng cụ hỗ trợ tư thế ném bóng rổ; Máy ném bóng rổ; Cảm biến theo dõi cú ném bóng rổ
ru: Спортивные товары > Соревновательный спорт > Баскетбол > Тренировочный инвентарь для баскетбола > Инвентарь для отработки бросков: Мишени и уменьшители диаметра баскетбольного кольца; Тренажеры техники броска (баскетбол); Баскетбольные пушки для бросков; Датчики отслеживания бросков (баскетбол)
ko: 스포츠용품 > 운동 > 농구 > 농구 훈련 장비 > 농구 슈팅 훈련 장비: 농구 림 타겟 및 리듀서; 농구 슈팅 폼 트레이너; 농구 슈팅 머신; 농구 슛 추적 센서
hu: Sportszerek > Atlétika > Kosárlabda > Kosárlabda-edzéssegédek > Kosárlabda-dobósegédek: Kosárlabdagyűrű-célpontok és szűkítők; Kosárlabda dobómozdulat-javítók; Kosárlabda dobógépek; Kosárlabda dobáskövető szenzorok
da: Sportsartikler > Atletik > Basketball > Træningsudstyr til basketball > Basketball – skydemål: Kurvemål og -formindskere til basketball; Skudformstrænere til basketball; Skudmaskiner til basketball; Skudsporingssensorer til basketball
lt-LT: Sporto prekės > Atletika > Krepšinis > Krepšinio treniruočių pagalbinės priemonės > Krepšinio mėtymo pagalbinės priemonės: Krepšinio lanko taikiniai ir skersmens mažintuvai; Krepšinio metimo technikos treniruokliai; Krepšinio metimų treniruokliai; Krepšinio metimų sekimo jutikliai
zh-CN: 体育用品 > 田径 > 篮球用品 > 棒球训练辅助设备 > 篮球投篮辅助用品: 篮球篮筐瞄准器与缩小圈; 篮球投篮姿势训练器; 篮球发球机; 篮球投篮追踪传感器
ja: スポーツ用品 > スポーツ競技 > バスケットボール > バスケットボール練習器具 > バスケットボール用シュート練習器具: バスケットボール用リムターゲット・レデューサー; バスケットボール用シュートフォームトレーナー; バスケットボール用シューティングマシン; バスケットボール用シュートトラッキングセンサー
zh-TW: 體育用品 > 競技體育 > 籃球 > 棒球訓練輔助用具 > 籃球投籃輔助工具: 籃球框瞄準器與縮框器; 籃球投籃姿勢訓練器; 籃球投籃機; 籃球投籃追蹤感測器
hr-HR: Sportska oprema > Atletika > Košarka > Pomagala za košarkaški trening > Košarkaška pomagala za šut: Košarkaške mete i reduktori za obruč; Trenažeri za formu šuta za košarku; Sprave za ispucavanje lopte za košarku; Senzori za praćenje košarkaških šuteva
en: Sporting Goods > Athletics > Basketball > Basketball Training Aids > Basketball Shooting Aids: Basketball Rim Targets & Reducers; Basketball Shooting Form Trainers; Basketball Shooting Machines; Basketball Shot Tracking Sensors
it: Articoli sportivi > Sport > Basket > Supporti di allenamento per il basket > Aiuti per il tiro nel basket: Bersagli e riduttori per ferri da basket; Strumenti per la postura di tiro a basket; Macchine sparapalloni da basket; Sensori di tracciamento tiro a basket
pt-BR: Artigos esportivos > Artigos para prática de esportes > Basquete > Equipamentos auxiliares para treinar basquete > Auxílios de arremesso para basquete: Alvos e redutores de aro de basquete; Treinadores de postura de arremesso de basquete; Máquinas de arremesso de basquete; Sensores de rastreamento de arremesso de basquete
pt-PT: Artigos de desporto > Atividade desportiva > Basquetebol > Auxiliares de treino para basquetebol > Artigos de auxílio para lançamento: Alvos e redutores de aros de basquetebol; Treinadores de postura de lançamento para basquetebol; Máquinas de lançamento de basquetebol; Sensores de rastreio de lançamento de basquetebol
bg-BG: Спортни стоки > Спортни занимания > Баскетбол > Помощни средства за баскетболна тренировка > Помощни средства за стрелба в баскетбола: Мишени и редуктори за баскетболни кошове; Тренажори на баскетболна стрелба; Тренировъчни машини за баскетболни изстрели; Сензори за проследяване на баскетболни удари
de: Sportartikel > Athletik > Basketball > Basketball-Trainingshilfen > Basketball-Wurfhilfen: Basketball-Wurfziele & Korbverkleinerer; Wurftechnik-Trainer für Basketball; Basketball-Wurfmaschinen; Wurf-Tracking-Sensoren für Basketball
pl: Sprzęt sportowy > Sport > Koszykówka > Sprzęt treningowy do koszykówki > Pomoce do ćwiczenia rzutów do koszykówki: Cele i nakładki zmniejszające na obręcze koszykarskie; Trenażery techniki rzutu do koszykówki; Maszyny rzutowe do koszykówki; Czujniki śledzenia rzutów do koszykówki
nb: Sportsutstyr > Friidrett > Basketball > Opplæringshjelp for basketball > Kastehjelpemidler for basketball: Skuddblinker og ringforminskere for basketball; Skuddteknikktrenere for basketball; Skuddmaskiner for basketball; Sporingssensorer for basketballskudd
sk-SK: Športový tovar > Atletika > Basketbal > Basketbalové tréningové pomôcky > Basketbalové strelecké pomôcky: Terče a redukcie na basketbalové obruče; Trénerské pomôcky na nácvik streľby v basketbale; Basketbalové strelecké stroje; Senzory na sledovanie basketbalových striel
el: Αθλητικά είδη > Αθλητισμός > Μπάσκετ > Βοηθήματα προπόνησης μπάσκετ > Βοηθήματα σουτ μπάσκετ: Στόχοι και μειωτήρες στεφάνης μπάσκετ; Εξοπλισμός εκμάθησης τεχνικής σουτ μπάσκετ; Μηχανήματα ρίψης μπάσκετ; Αισθητήρες παρακολούθησης σουτ μπάσκετ
es: Equipamiento deportivo > Equipamiento para atletismo > Baloncesto > Accesorios para entrenamiento de baloncesto > Ayudas para tiro de baloncesto: Objetivos y reductores de aro para básquetbol; Entrenadores de técnica de tiro para básquetbol; Máquinas de tiro para básquetbol; Sensores de seguimiento de tiro para básquetbol
sv: Sportartiklar > Idrott och sport > Basketboll > Träningshjälpmedel för basketboll > Skjuthjälpmedel för basketboll: Måltavlor och förminskare för basketkorgar; Träningsredskap för skotteknik i basket; Skottmaskiner för basket; Sensorer för skottspårning i basket
th: อุปกรณ์กีฬา > การกีฬา > บาสเก็ตบอล > อุปกรณ์ช่วยฝึกซ้อมบาสเกตบอล > อุปกรณ์ช่วยซ้อมการยิงลูกบาสเกตบอล: อุปกรณ์ลดขนาดห่วงและเป้าเล็งชู้ตบาสเกตบอล; อุปกรณ์ฝึกท่าชู้ตบาสเกตบอล; เครื่องช่วยชู้ตบาสเกตบอล; เซนเซอร์ติดตามการชู้ตบาสเกตบอล
cs: Sportovní potřeby > Atletické sporty > Basketbal > Tréninkové pomůcky na basketbal > Basketbalové pomůcky pro nácvik střelby: Terče a redukce na basketbalové obroučky; Pomůcky pro správnou techniku střelby v basketbalu; Basketbalové střelecké trenažéry; Senzory pro sledování střelby v basketbalu
sl-SI: Športna oprema > Šport > Košarka > Pripomočki za vadbo košarke > Pripomočki za izboljšanje metanja v košarki: Tarče in reduktorji za košarkarski obroč; Trenažerji za tehniko metanja na koš; Košarka Stroji za metanje; Senzorji za sledenje košarkarskim metom
nl: Sportartikelen > Lichaamssporten > Basketbal > Hulpmiddelen voor basketbaltraining > Basketbalschiethulpmiddelen: Doelen en verkleiners voor basketbalringen; Schotvormtrainers voor basketbal; Basketbalschietmachines; Sensoren voor schotregistratie bij basketbal
fr: Équipements sportifs > Divers sports > Basket-ball > Matériel d'entraînement de basket-ball > Aides au tir pour basket-ball: Cibles et réducteurs d'arceau de basket-ball; Entraîneurs de tir de basket-ball; Machines de tir de basket-ball; Capteurs de suivi de tir de basket-ball
ro-RO: Articole sportive > Atletism > Mingi de baschet > Articole antrenament baschet > Articole antrenament aruncări baschet: Ținte și reductoare pentru inelul coșului de baschet; Dispozitive de antrenament pentru tehnica de aruncare la baschet; Mașini de aruncare la baschet; Senzori de urmărire a aruncărilor la baschet